【裁判字號】    94,訴,3986
【裁判日期】    950127
【裁判案由】    毒品危害防制條例
【裁判全文】
臺灣高雄地方法院刑事判決              94年度訴字第3986號
公  訴  人  臺灣高雄地方法院檢察署檢察官
被      告  乙○○
上列被告因毒品危害防制條例案件，經檢察官提起公訴（94年度
毒偵字第7962號），嗣因被告就被訴事實為有罪之陳述，本院並
聽取當事人之意見後，改依簡式審判程序進行，判決如下：
    主  文
乙○○連續施用第一級毒品，處有期徒刑柒月；又連續施用第二
級毒品，處有期徒刑肆月；應執行有期徒刑拾月。
    事  實
一、乙○○前於94年間，因施用毒品案件，經本院以94年度毒聲
    字第1101、1128號各裁定送觀察勒戒，於94年4 月28日入勒
    戒所，因無繼續施用毒品傾向，於94年5 月27日出勒戒所，
    經台灣高雄地方法院檢察署檢察官於94年5 月29 日 以94年
    度毒偵字第2689、3570號各為不起訴處分確定。詎仍未戒除
    毒癮，竟基於施用第一級毒品海洛因之概括犯意，於上開觀
    察勒戒期滿釋放後之5 年內，自94年7 月間某日起至同年8
    月26日晚間8 時30分許止，在高雄縣燕巢鄉鳳雄村後龍巷54
    之1 號住處，以將海洛因摻入蒸餾水中用針筒注射之方式，
    連續施用第一級毒品海洛因多次；復另基於施用第二級毒品
    甲基安非他命之概括犯意，於上開觀察勒戒期滿釋放後之5
    年內，自94年7 月間某日起至同年8 月26日晚間8 時30分許
    止，在上開住處，以將甲基安非他命置於玻璃球內加以燒烤
    而吸取其煙霧之方式，連續施用第二級毒品甲基安非他命多
    次；嗣為警於94年8 月27日上午11時20分許，在其上開住處
    ，經徵得乙○○父親陳安生之同意後搜索，並採集乙○○尿
    液送驗後而查獲。
二、案經高雄市政府警察局左營分局報告台灣高雄地方法院檢察
    署檢察官偵查起訴。
    理  由
壹、程序方面：
    按本件被告乙○○所犯係死刑、無期徒刑、最輕本刑為3 年
    以上有期徒刑以外之罪，其於準備程序就前揭被訴事實為有
    罪之陳述，經受命法官告知簡式審判程序之旨，並聽取其與
    公訴人之意見後，本院認無不得或不宜改依簡式審判程序進
    行之處，爰依刑事訴訟法第273 條之1 第1 項、第284 條之
    1 ，裁定本件由受命法官獨任進行簡式審判程序，合先敘明
    。
貳、實體方面：
一、訊據被告乙○○對於上揭犯罪事實坦承不諱，本院復審酌：
  (一)查被告前於94年間，因施用毒品案件，經本院以94年度毒聲
    字第1101、1128號各裁定送觀察勒戒，於94年4 月28日入勒
    戒所，因無繼續施用毒品傾向，於94年5 月27日出勒戒所，
    經台灣高雄地方法院檢察署檢察官於94年5 月29 日 以94年
    度毒偵字第2689、3570號各為不起訴處分確定之事實，有本
    院被告院內索引卡紀錄表、臺灣高等法院被告前案紀錄表、
    臺灣高雄地方法院檢察署刑案資料查註紀錄表各1 份在卷可
    按。是被告於涉本案之前，業曾犯施用毒品，並於觀察勒戒
    期滿釋放後，再經檢察官不起訴處分確定甚明。
  (二)次查，經警將被告於上開時地遭查獲時所採集之尿液送驗結
    果，係呈嗎啡、甲基安非他命陽性反應，此有高雄市立凱旋
    醫院94年9 月6 日編號A00000000 號濫用尿液檢驗報告、尿
    液送驗代碼—姓名對照管制表各1紙附卷可稽。
  (三)準此而論，被告之尿液經以氣相層析質譜儀分析法檢驗，既
    係呈嗎啡及甲基安非他命陽性反應，顯見被告應有在前揭犯
    罪時間施用第一級毒品海洛因及第二級毒品甲基安非他命之
    行為甚明。
二、查海洛因及甲基安非他命分屬毒品危害防制條例第2 條第2
    項第1 款所規定之第一級毒品及同條項第2 款所規定之第二
    級毒品，核被告所為，係犯毒品危害防制條例第10條第1 項
    施用第一級毒品罪及同條例第2 項施用第二級毒品罪。被告
    持有第一、二級毒品，復分別進而施用，其持有毒品之低度
    行為，應分別為施用第一、二級毒品之高度行為所吸收，均
    不另論罪。被告自94年7 月間某日起至同年8 月26 日晚間8
    時30分許止，先後施用第一級毒品、第二級毒品之犯行，時
    間各自緊接，所犯構成要件各自相同，顯各係基於概括犯意
    為之，均為連續犯，依刑法第56條規定，各以一罪論，並均
    加重其刑。被告所犯上開施用第一級毒品罪及施用第二級毒
    品罪之間，犯意各別，罪名不同，應分論併罰之。
三、本院審酌被告施用毒品，足以戕害其身心，滋生其他犯罪，
    惡化治安，嚴重損及公益，且被告前曾犯施用毒品，甫經觀
    察勒戒期滿，竟於短期內再為本件施用毒品犯行，顯見其不
    思悔改，自制力亦顯不佳；惟另考量被告於犯後即能坦承犯
    行，而其施用毒品行為於本質上係屬自我戕害行為，反社會
    性之程度應屬較低等一切情狀，酌情分別量處如主文所示之
    刑，並定其應執行之刑，以資懲儆。
據上論斷，應依刑事訴訟法第273 條之1 第1 項、第284 條之1
、第299 條第1 項前段，毒品危害防制條例第10條第1 項、第2
項，刑法第11條、第56條、第51條第5 款，判決如主文。
本案經檢察官甲○○到庭執行職務。
中    華    民    國    95    年    1     月    27    日
                  刑事第三庭    法  官  郭瓊徽
以上正本證明與原本無異。
如不服本判決，應於收受送達後10日內向本院提出上訴書狀。
中    華    民    國    95    年    2     月    3     日
                                書記官  陳瓊芳
附錄
毒品危害防制條例第十條第一項
    施用第一級毒品者，處六月以上五年以下有期徒刑。
毒品危害防制條例第十條第二項
    施用第二級毒品者，處三年以下有期徒刑。


司法院資訊處製作；財團法人民間司法改革基金會備份。
